---
title: "Auswertung der KURAS-Datenbank"
author: "Hauke Sonnenberg"
date: "Wednesday, November 12, 2014"
output: rmarkdown::html_vignette
vignette: >
  %\VignetteIndexEntry{tutorial}
  %\VignetteEngine{knitr::rmarkdown}
  %\VignetteEncoding{UTF-8}
---

```{r, include = FALSE}
knitr::opts_chunk$set(
  collapse = TRUE,
  comment = "#>",
  eval = FALSE
)
```

Liebe Projektpartner. Wir haben ein R-Paket geschrieben, das die Auswertung
der Kuras-Datenbank vereinfacht. Dieses Tutorial gibt eine kleine Anleitung.
Installieren Sie das Paket kwb.kuras.db und alle davon abhängigen Pakete...

```{r}
# install.packages("remotes")
remotes::install_github("kwb-r/kwb.kuras.db")
```

Laden Sie das Paket kwb.kuras.db:

```{r}
library(kwb.kuras.db)
```

Das Paket und die abhängigen Pakete werden geladen.

Das Paket enthält zu jeder Tabelle eine Zugriffsfunktion, deren Name mit 
"kuras_" beginnt und mit dem Tabellennamen endet. So gibt die Funktion
`kuras_effekt` zum Beispiel Zugriff auf die Tabelle tblEffekt in der 
KURAS-Datenbank.

Mit dem folgenden Aufruf lädt man alle in der Datenbank eingetragenen Effekte
in die Variable `effekte`:

```{r}
effekte <- kuras_effekt()
```

Die Ausgabe zeigt, welche SQL-Abfrage im Hintergrund an die Datenbank geschickt
wurde und wie viele Zeilen (records) und Spalten (fields) von der Datenbank
geliefert wurden.

In R existiert die Tabelle nun in Form eines Objekts vom Typ "data.frame".
Es sieht wie folgt aus:

```{r}
print(effekte)
```

Alle Funktionen unterstützen Aufrufparameter, mit denen sich die Datensätze
filtern und sortieren lassen. 

Mit dem Aufrufparameter `select` lassen sich einzelne Spalten aus- und abwählen.
Der folgende Aufruf zum Beispiel lädt die Effekte-Tabelle ohne die dritte
Spalte (eBeschreibung):

```{r}
effekte <- kuras_effekt(select = -3)
```

Wir überprüfen das Ergebnis:

```{r}
print(effekte)
```

In ähnlicher Weise lassen sich alle definierten Indikatoren mit Hilfe der 
Funktion `kuras_indikator` laden. Im folgenden werden die Spalten 1 (iID) 
sowie fünf bis acht gleich ausgelassen:

```{r}
indikatoren <- kuras_indikator(select = -(c(1, 5:8)))
```

Und so sieht die Indikatorentabelle nun in R aus:

```{r}
print(indikatoren)
```


```{r}
indikatoren.x <- merge(indikatoren, effekte, by.x = "iEffektID", by.y = "eID")
anlagenOderStudien <- kuras_anlageoderstudie()
anlagen <- kuras_anlageoderstudie(where_aIstStudie = "=  0")
studien <- kuras_anlageoderstudie(where_aIstStudie = "= -1")
stopifnot(nrow(anlagen) + nrow(studien) == nrow(anlagenOderStudien))

cat(sprintf("Es gibt Angaben zu %d Anlagen und zu %d Studien.\n",
    nrow(anlagen), nrow(studien)))

cat("Aufteilung der Anlagen auf Misch-(M)- und Trenn-(T)-System:\n")
print(aggregate(anlagen$aID, by = list(EW_System=anlagen$aEntwaesserungssystem), 
                FUN=length))
```
